臺灣高等法院高雄分院刑事附帶民事訴訟判決
原　　告　　凌有成
被　　告　　謝榮裕　　高雄市○.
上列被告因傷害案件（本院100 年度上易字第308 號），經原告
提起附帶民事訴訟，請求損害賠償，本院判決如下：
    主  文
被告應給付原告新台幣捌萬元，及自民國100 年4 月9 日起至清
償日止，按年息百分之五計算之利息。
原告其餘之訴駁回。
    事實及理由
一、原告起訴主張：被告謝榮裕於民國99年7 月17日上午11時許
    ，在高雄市○○區○○路443 之1 號住處門口，因細故與原
    告凌有成發生爭執，被告謝榮裕竟基於傷害之犯意，先出手
    毆打原告凌有成，致凌有成受有閉鎖性鼻骨骨折、臉部多處
    挫傷及鼻出血之傷害，爰依侵權行為之法律關係，請求命被
    告謝榮裕給付醫療費用新台幣（以下同）15萬元之精神慰藉
    金，及加計起訴狀繕本送達翌日之法定遲延利息之判決，並
    陳明願供擔保聲請為假執行宣告。
二、被告則以：對原告凌有成主張之事實並不爭執，但表示無能
    力賠償，而請求駁回原告之訴。
三、按附帶民事訴訟之判決，應以刑事訴訟判決所認定之事實為
    據，刑事訴訟法第500 條前段定有明文。本件原告凌有成主
    張被告謝榮裕對其為傷害之事實，業據本院以100 年度上易
    字第308 號刑事判決依傷害罪判處拘役59日確定在案，有該
    判決在卷可稽，亦為被告謝榮裕所不爭執，則原告凌有成主
    張之上開事實，堪認真實。
四、按因故意或過失，不法侵害他人之權利者，負損害賠償責任
    ；不法侵害他人之身體或健康者，對於被害人因此喪失或減
    少勞動能力時，應負損害賠償責任；又不法侵害他人之身體
    、健康者，被害人雖非財產上之損害，亦得請求賠償相當之
    金額，民法第184 條第1 項前段、第193 條第1 項及第195
    條第1 項前段分別有明文規定。本件被告謝榮裕有傷害原告
    凌有成身體之事實，已如前述，則原告凌有成依前開規定，
    請求被告謝榮裕負損害賠償責任，即屬有據。查原告凌有成
    因受前開傷害，其精神上受有相當之痛苦，應可認定。因原
    告凌有成被打鼻骨骨折、鼻出血，且係被告謝榮裕先動手打
    人，故認原告凌有成請求賠償之金額，以8 萬元為相當，此
    部分為有理由，應予准許，至其逾此範圍之請求，並無理由
    ，應予駁回。
五、本件僅判決賠償8 萬元，未達至上訴第三審之金額，於二審
    判決時即確定，應無宣告假執行之問題，附此敘明。
六、據上論結：本件原告之訴為一部有理由，一部無理由，依刑
    事訴訟法第502 條第1項、第2 項，判決如主文。
中    華    民    國   100    年    4     月    29    日
                    刑事第八庭  審判長法  官  洪兆隆
                                      法  官  郭玫利
                                      法  官  張盛喜
以上正本證明與原本無異。
不得上訴。
中    華    民    國   100    年    4     月    29    日
                                      書記官  齊椿華